---
title: "Build and deploy a stroke prediction model using R"
author: "Alejandro Navas"
date: today
format: html
editor: source
---


# Acerca del Informe de Análisis de Datos

Este archivo Quarto contiene el informe del análisis de datos realizado para el proyecto sobre la construcción y despliegue de un modelo de predicción de accidentes cerebrovasculares en R. Incluye análisis como exploración de datos, estadísticas resumidas y construcción de los modelos de predicción.

El informe final se completó el `r date()`.

**Descripción de los Datos:**

Según la Organización Mundial de la Salud (OMS), el accidente cerebrovascular es la segunda causa principal de muerte a nivel mundial, responsable de aproximadamente el 11% del total de muertes.

Este conjunto de datos se utiliza para predecir si un paciente es probable que sufra un accidente cerebrovascular basándose en parámetros de entrada como el género, la edad, diversas enfermedades y el estado de fumador. Cada fila en los datos proporciona información relevante sobre el paciente.

# Tarea Uno: Importar datos y preprocesamiento de datos

## Instalación de los Paquetes

```{r load_packages}

library(pacman)

p_load(
  tidyverse,
  naniar,
  skimr,
  DT
)

```

## Carga del Marco de Datos

```{r import_data}

df <- read_csv('data/healthcare_dataset_stroke_data.csv')

df |> 
  head() |> 
  datatable()

```


```{r glimpse_df}

glimpse(df)

```


```{r change_types}

df <- df |> 
  mutate(bmi = as.numeric(bmi)) |> 
  mutate_if(is.character, as.factor)

glimpse(df)

```


## Descripción & Exploración del Marco de Datos 

```{r}

summary(df)

```


```{r}

skim(df)

```



# Tarea Dos: Construir modelos de predicción

```{r}

```




# Tarea Tres: Evaluar y seleccionar modelos de predicción

```{r}

```



# Tarea Cuatro: Desplegar el modelo de predicción

```{r}

```




# Tarea Cinco: Hallazgos y Conclusiones
